臺灣臺東地方法院民事裁定
110年度家調裁字第21號
聲  請  人  宋君    

非訟代理人  葉仲原律師（法律扶助基金會指派）
相  對  人  楊仁興  
上列當事人間請求確認親子關係存在事件，經當事人於調解程序
中合意聲請裁定，本院裁定如下：
    主  文
確認宋君（女，民國○○○年○月○日生，身分證統一編號：Z○○○○○○
○○○號）與楊仁興（男，民國○○○年○月○日生，身分證統一編號：
Z○○○○○○○○○號）之親子關係存在。
程序費用新臺幣壹仟元由聲請人負擔。
    理  由
壹、程序部分：
    按當事人就不得處分之事項，其解決事件之意思已甚接近或
    對於原因事實之有無不爭執者，得合意聲請法院為裁定。法
    院為前項裁定前，應參酌調解委員之意見及家事調查官之報
    告，依職權調查事實及必要之證據，並就調查結果使當事人
    或知悉之利害關係人有陳述意見之機會。當事人聲請辯論者
    ，應予准許。前2項程序，準用民事訴訟法第1編第2章第3節
    關於訴訟參加之規定。家事事件法第33條定有明文。查聲請
    人宋君主張相對人楊仁興為其生父，提起本件確認親子關係
    存在訴訟，核親子關係之確定具有公益性，屬當事人不得任
    意處分之事項，惟兩造對於相對人為聲請人之生父均不爭執
    ，並合意聲請法院為裁定，且不聲請辯論（見本院卷第27頁
    及背頁），本院自得依首揭規定而為裁定。
貳、實體方面：
一、聲請意旨略以：聲請人宋君前以其與訴外人林金生間並無親
    子關係為由，向本院提起確認親子關係不存在之訴，經本院
    以109年度家調裁字第28號裁定確認其二人間親子關係不存
    在確定，而依該裁定所據之馬偕紀念醫院親緣鑑定報告記載
    ，相對人楊仁興是聲請人父親之可能性為99.0000000％以上
    等語，足認相對人實為聲請人之生父，爰依法提起確認親子
    關係存在訴訟，並聲明如主文所示。
二、相對人於調解程序中陳明對於聲請人之主張及上開原因事實
    均不爭執，並合意聲請本院裁定。
三、按就法律所定親子關係有爭執，而有即受確認判決之法律上
    利益者，得提起確認親子關係存在或不存在之訴，家事事件
    法第67條第1項定有明文。又確認法律關係之訴，非有即受
    確認判決之法律上利益者，不得提起之；確認證書真偽或為
    法律關係基礎事實存否之訴，亦同。民事訴訟法第247條第1
    項亦有明文。再此所謂即受確認判決之法律上利益，係指因
    法律關係存否不明確，致原告在私法上之地位有受侵害之危
    險，而此項危險得以對於被告之確認判決除去之者而言，故
    確認法律關係成立或不成立之訴，苟具備前開要件，即得謂
    有即受確認判決之法律上利益（最高法院42年台上字第1031
    號裁判要旨參照）。查相對人是否為聲請人之真實生父，涉
    及相對人與聲請人間身分、扶養、繼承等關係，相對人對於
    聲請人之主張，固不爭執，然於戶籍上既未就上開親子關係
    予以登記，致當事人間之身分關係陷於不明確，而有私法上
    地位不安之狀態存在，且此種不安之狀態得以確認裁判除去
    之，是聲請人有即受確認裁判之法律上利益。
四、聲請人主張其戶籍資料原登記父為林金生，然其真實生父應
    係相對人等情，業據其提出戶籍謄本、本院109年度家調裁
    字第28號裁定暨確定證明書及馬偕醫院親緣鑑定報告影本各
    乙份為證，並經本院依職權調取109年度家調裁字第28號卷
    宗核閱無訛。茲據上開親緣鑑定報告所載：「本次鑑定共測
    試15項DNA標記，均無法否定楊仁興是宋君父親的可能（如
    在非親子關係時應有99.99%以上的機會某項抗原標記不合……
    ）。基於和一般國人（在臺灣）抗原標記頻率的比較，楊仁
    興是宋君父親之可能性為99.0000000％以上。」等語（見本
    院卷第8及21頁），復衡以現代生物科學發達，醫學技術進
    步，以DNA基因圖譜定序檢驗方法鑑定子女之血統來源之精
    確度極高，上開親子鑑定報告應屬可信，而相對人對於聲請
    人之主張，亦不爭執（見本院卷第27頁背頁）。是依上開事
    證，堪認聲請人之主張為真實。準此，聲請人既係其母自相
    對人受胎所生，則聲請人請求確認其與相對人間之親子關係
    存在，為有理由，應予准許。
五、聲請人與相對人間之親子關係存在，已如前述，則必藉由裁
    判，始克還原其二人間之身分關係，而相對人既係依法本於
    公益，為確保程序之遂行而為當事人，此實不可歸責於相對
    人，聲請人請求確認親子關係存在，雖依法有據，然相對人
    之應訴乃法律規定所不得不然，因認本件程序費用應由聲請
    人負擔，較為公允。
六、依家事事件法第97條，非訟事件法第21條第2項，民事訴訟
    法第81條第2款，裁定如主文。
中　　華　　民　　國　　110 　年　　11　　月　　30　　日
                  家事法庭  法  官　康文毅
以上正本係照原本作成。
如對本裁定抗告，須於裁定送達後10日內，向本院提出抗告狀。
中　　華　　民　　國　　110 　年　　11　　月　　30　　日
                            書記官　江佳蓉